ACORDAO-COMPLETO-2383812

ACÓRDÃO DE RELAÇÃO

ACÓRDÃO DE RELAÇÃO 2904/2019 ATA 47/2019 - PLENÁRIO

Acórdão 2904/2019-TCU-Plenário
	VISTOS e relacionados estes autos de representação formulada pela Selog dando conta de possíveis irregularidades no âmbito do Pregão Eletrônico 4/2019, promovido pelo Conselho Regional de Medicina do Estado de Pernambuco (Cremepe) , tendo por objeto a contratação de serviços de manutenção em equipamentos de refrigeração da entidade.
	Considerando que foram apontados os seguintes indícios de irregularidade no certame:
	a) indícios de sobrepreço na contratação, uma vez confrontados o valor contratual fechado com a empresa vencedora do certame com o valor do contrato anterior firmado pelo Conselho (Contrato 20/2017) , de cerca de 267% a maior do valor, sem que houvesse motivos suficientes para tal;
	b) deficiência na pesquisa de preço realizada pelo Cremepe;
	c) exigência, como condição de habilitação, de apresentação de carta de credenciamento emitida pelo fabricante de equipamento, conforme itens 13.4.4 e 13.4.4.2 do edital, quando, dos 85 equipamentos que compõem o sistema de ar condicionado do Cremepe, 47 estão cobertos por garantia de fábrica, ao contrário do que descreve o edital no seu item 13.4.4.1 para justificar a exigência;
	Considerando que a resposta à oitiva esclareceu que a tecnologia do sistema de refrigeração utilizada em suas instalações durante a vigência do contrato anterior era do tipo duto, diferente da Inverter driven multi split system solicitada no certame em análise, considerada mais atual, de maior capacidade e mais confiável, afastando-se o indício de sobrepreço;
	Considerando que a pesquisa de preços feita pelo Cremepe foi baseada em três cotações, em que um dos preços obtidos estava substancialmente acima dos outros dois, elevando, assim, a média aritmética utilizada como valor estimado dos serviços contratados;
	Considerando, em relação à exigência questionada como condição de habilitação, embora não tenha se mostrado como danosa à competitividade do certame, deve observar a jurisprudência deste Tribunal, com base na Decisão 244/2000-TCU-Plenário, no sentido de que a Administração somente pode admiti-la para contratação por período que não exceda ao da garantia;
Os Ministros do Tribunal de Contas da União, reunidos em Sessão do Plenário, ACORDAM, por unanimidade, considerando as informações constantes da instrução da Selog (peça 56) , em:
 a) conhecer da representação, por satisfazer os requisitos de admissibilidade constantes no art. 113, § 1º, da Lei 8.666/1993, c/c os arts. 235 e 237, inciso VII, do Regimento Interno do TCU, e no art. 103, § 1º, da Resolução/TCU 259/2014, para, no mérito, considerá-la parcialmente procedente;
	b) indeferir o pedido de concessão de medida cautelar formulado pelo representante, tendo em vista a inexistência dos elementos necessários para sua adoção;
	c) dar conhecimento deste Acórdão, acompanhado da instrução à peça 56, ao Conselho Regional de Medicina do Estado de Pernambuco e ao representante;
	d) arquivar os presentes autos, nos termos do art. 250, inciso II, c/c o art. 169, inciso II, do Regimento Interno/TCU.
1. Processo TC-Processo 018.453/2019-8 (REPRESENTAÇÃO) 
	1.1. Órgão/Entidade: Conselho Regional de Medicina do Estado de Pernambuco
	1.2. Relator: Ministro-Substituto Augusto Sherman Cavalcanti
	1.3. Representante do Ministério Público: não atuou
	1.4. Unidade Técnica: Secretaria de Controle Externo de Aquisições Logísticas (Selog) .
	1.5. Representação legal: não há.
	1.6. Determinações/Recomendações/Orientações: 
	1.6.1. determinar ao Conselho Regional de Medicina do Estado de Pernambuco, com fundamento no art. 250, inciso II, do Regimento Interno/TCU, que se abstenha de realizar prorrogações do contrato que se estendam além da vigência das garantias das máquinas, em razão do item 13.4.4 do Pregão Eletrônico 4/2019, pelo qual se exige apresentação de carta de credenciamento de fabricante como condição de habilitação no certame, por estar em desacordo com a jurisprudência deste Tribunal, consoante a Decisão 244/2000-TCU-Plenário;
	1.6.2. determinar à Selog que monitore o cumprimento da determinação acima;
	1.6.3. dar ciência ao Conselho Regional de Medicina do Estado de Pernambuco, com fundamento no art. 7º da Resolução/TCU 265/2014, que a estimativa de preços para emprego como referência em certames procedida de modo insuficiente ou que considere preços inexequíveis ou excessivos contraria o princípio da economicidade e a busca da melhor proposta para a administração, além das diretrizes e parâmetros contidos na IN SLTI 5/2014, alterada pela IN SLTI 3/2017, a exemplo do ocorrido no Pregão Eletrônico 4/2019.

AUGUSTO SHERMAN

não há.

Não atuou

REPRESENTAÇÃO (REPR)

Secretaria de Controle Externo de Aquisições Logísticas (Selog).